最　高　行　政　法　院　裁　定
　　　　　　　　　　　　　　　　　　 96年度裁字第01851號
抗　告　人　甲○○
相　對　人　臺北市政府警察局
代　表　人　乙○○
上列抗告人因與相對人臺北市政府警察局間刑事事件，對於中華
民國95年11月24日臺北高等行政法院95年度訴字第3120號裁定提
起抗告，本院裁定如下︰
　　主  文
抗告駁回。
抗告訴訟費用由抗告人負擔。
　　理  由
一、按抗告法院認抗告為不合法或無理由者，應為駁回抗告之裁
    定。
二、緣抗告人以其於94年6月1日下午8時10分在其住家遭4名不明
    人士闖入毆打並毀損物品等情，於94年6月2日到臺北市政府
    警察局（下稱市警局）信義分局（下稱信義分局）福德派出
    所報案。經警處理後，由信義分局以95年5月30日北市警信
    分督字第09531726200號函復略以：有關臺端於95年（應係
    94年）6月1日遭傷害案件，質疑本分局員警處理過程疏未調
    閱案發現場錄影紀錄乙案，查處情形．．．說明：．．．二
    、經查本案於94年6月1日20時10分許發生後，本分局鑑識人
    員立即前往案發地點採獲8枚指紋並陳送內政部警政署刑事
    警察局進行比對，另福德街派出所警員吳智信於94年6月2日
    17時30分許受理本案後，隨即前往案發現場查看有無錄影監
    視系統可提供相關畫面，惟經實地查訪發生地50公尺內均無
    錄影監視系統，且本案有關犯嫌特徵、穿著衣物、交通工具
    及逃逸路線等資料均不清楚，難以調閱其他路口監視系統畫
    面以供辦案線索，全案均依規定流程受理、偵辦，未有疏忽
    失職情形，．．．」等情。抗告人不服，提起訴願，經臺北
    市政府95年8月24日府訴字第09584899800號訴願決定，以「
    信義分局上開函復之性質應屬觀念通知，非行政處分」為由
    ，而為不受理之決定。抗告人猶不服，乃於95年9月12日逕
    以「市警局」被告，向臺北高等行政法院提起行政訴訟，聲
    稱：「(一)訴願決定及原行政處分均撤銷；(二)命被告依法作為
    ；(三)賠償新台幣一千萬元；(四)訴訟費用由被告負擔」。經該
    院審理後，認「原告（即抗告人）於本件爭執之詳查傷害案
    嫌犯。請求賠償等事項，無論是刑事犯罪調查追訴，抑或國
    家賠償之救濟，均非行政法院審判權範圍」為由，而以95
    年度裁字第3120號裁定駁回。
三、抗告人不服，提起抗告，其意旨略謂：相對人違反公務員服
    務法、警察法、警察法施行細則及警察職權行使法等語。
四、按「公法上之爭議，除法律別有規定外，得依本法提起行政
    訴訟。」、「訴訟事件不屬行政法院之權限者，行政法院應
    以裁定駁回之。」分別為行政訴訟法第2條、第107條第1項
    第1款所明文規定。「若雖具公法性質，但法律已明確規定
    其歸屬於其他審判權時，不因行政訴訟改制擴張訴訟種類，
    而成為行政法院管轄之公法事件，例如選舉無效事件、當選
    無效事件（公職人員選舉罷免法第101條）、交通違規事件
    （道路交通管理處罰條例第88條、第89條）、行政罰事件（
    社會秩序維護法第55條以下）等，除仍分別由民事法院及刑
    事法院審判外，其審級及救濟程序與通常民、刑事案件，亦
    不盡相同。此類事件即行政訴訟法第2條所稱「公法事件法
    律別有規定，而不屬於行政法院審判之情形。」亦經司法院
    釋字第540號解釋闡釋在案，是非屬行政訴訟事項而向行政
    法院有所請求者，行政法院自未便予以受理，最高行政法院
    （89年7月1日改制前為行政法院）49年裁字第20號及第25號
    著有判例，可供參考。
    查抗告人於其起訴狀聲請：警察機關未積極調查犯罪云云，
    核屬刑事案件之犯罪偵查範疇，行政法院對之並無審判權限
    ，原審裁定予以核駁。揆諸前揭規定及說明，並無違誤。又
    抗告人於原審所提之行政訴訟，既不合法，其合併請求損害
    賠償，當然失所附麗，原審裁定併予駁回，俱無違誤可言。
    抗告意旨徒執己見，求為廢棄，非有理由，應予駁回。又行
    政法院對本件行政訴訟，既無審判權，相對人是否具被告適
    格，則毋庸審究，併此明。
五、依行政訴訟法第104條、民事訴訟法第95條、第78條，裁定
    如主文。
中　　華　　民　　國　　96　　年　　8　　 月　　13　　日
                  第六庭審判長法  官　張　登　科
                              法  官  葉　百　修
                              法  官　藍　獻　林
                              法  官　林　清　祥
                              法  官　鄭  小  康
以  上  正  本  證  明  與  原  本  無  異
中　　華　　民　　國　　96　　年　　8　　 月　　14　　日
　　　　　　　　　　　　　　　書記官　邱　彰　德
